【裁判字號】    95,易,1456
【裁判日期】    951211
【裁判案由】    竊盜等
【裁判全文】
臺灣臺南地方法院刑事判決              95年度易字第1456號
公  訴  人  臺灣臺南地方法院檢察署檢察官
被      告  甲○○
上列被告因竊盜等案件，經檢察官提起公訴（95年度營偵字第14
50號），被告就被訴事實為有罪之陳述，本院裁定由受命法官獨
任進行簡式審判程序，判決如下：
    主    文
甲○○無故侵入他人住宅，累犯，處拘役拾日，如易科罰金，
以新臺幣壹仟元折算壹日；又竊盜，累犯，處有期徒刑月；又
共同毀越安全設備竊盜未遂，累犯，處有期徒刑陸月。徒刑部分
，定應執行刑為有期徒刑捌月。
    事    實
一、甲○○前因施用第一、二級毒品及傷害案件，經法院分別判
    處有期徒刑九月、七月、六月確定，定應執行刑為有期徒刑
    一年七月，於民國九十四年六月二十七日執行完畢。
二、詎甲○○猶不知悔改，竟分別為下列犯行：
  (一)於九十五年十月五日上午七時許，前往臺南縣官田鄉○鎮村
    ○○鄰○○街二五巷七七號丁○○住宅，見大門未關而有可
    趁之機，竟基於意圖為自己不法所有之犯意，無故侵入上開
    住宅內，竊取丁○○所有之自動施肥機一台，價值新臺幣（
    下同）五千元，得手後隨即逃逸，並將竊得之自動施肥機以
    一千五百元之代價，變賣予不知情之舊貨商，所得款項則花
    用殆盡；
  (二)於九十五年十月三十日下午五時許，與不詳姓名、年籍，綽
    號「慶明」之成年男子，共同基於意圖為自己不法所有之竊
    盜及無故侵入住宅之犯意聯絡，由「慶明」駕駛一輛銀色小
    客車搭載甲○○，前往臺南縣後壁鄉頂長村一一九號丙○○
    住宅，見無人在其內而有可趁之機，即由甲○○徒手破壞窗
    戶玻璃，侵入上開住宅內，著手竊取丙○○所有之財物，「
    慶明」則在上開住宅外面把風，旋因丙○○返回上開住宅並
    大聲呼喊，「慶明」乃自行駕駛該輛小客車逃逸，甲○○遂
    放棄竊盜財物，立即走出上開住宅，而遭丙○○與路人當場
    逮捕，並報警查獲，因而未遂。
三、嗣甲○○於上揭二、(二)之犯行經警查獲後，對於上揭二、(一)
    之犯行，為員警尚未發覺之際，向員警自首而接受裁判。
四、案經丁○○、丙○○訴由臺南縣警察局白河分局報告臺灣臺
    南地方法院檢察署檢察官偵查起訴。
    理    由
一、本件係經被告於本院當庭表示認罪，而以簡式審判程序加以
    審理，有本院九十五年十二月六日準備程序筆錄及審判筆錄
    附卷足憑，則依據刑事訴訟法第二百七十三條之二、同法第
    一百五十九條第二項之規定，不適用傳聞法則有關限制證據
    能力之相關規定，合先敘明。
二、上開犯罪事實，有以下證據可證：
  (一)被告甲○○於警詢、偵查中及本院審理時之自白；
  (二)告訴人丁○○在警詢時之指訴；
  (三)告訴人丙○○在警詢時之指訴及檢察官偵查中之證述；
  (四)現場照片四張。
三、核被告所為，係犯刑法第三百零六條第一項之無故侵入住宅
    、同法第三百二十條第一項之竊盜罪、第三百十一條第二項
    、第一項第二款之毀越安全設備竊盜未遂罪。被告所犯事實
    欄二、(二)之犯行為毀越安全設備（窗戶）竊盜罪，其毀壞安
    全設備（窗戶）而入室行竊之行為，其越入行為即屬侵入住
    宅，已結合於所犯加重竊盜之罪責中，無更行構成侵入住宅
    罪之理（最高法院二十七年上字第一八八七號判例意旨參照
    ），公訴意旨認越入行為另犯無故侵入住宅罪，則屬誤會。
    被告就事實欄二、(二)之犯行，與「慶明」者有犯意聯絡及行
    為分擔，均應論以共同正犯。被告所犯上開三罪，犯意各別
    ，行為不同，應分論併罰。被告有如事實欄一之科刑執行紀
    錄，於九十四年六月二十七日執行完畢，此有臺灣高等法院
    被告前案紀錄表一份可參，其於前受有期徒刑之執行完畢後
    ，五年內故意再犯有期徒刑以上之本罪，就其所犯上開數罪
    ，均應依刑法第四十七條第一項規定論以累犯，並加重其刑
    。就被告所犯事實欄二、(二)之加重竊盜犯行，並未發生竊得
    他人財物之結果，為未遂犯，酌依刑法第二十五條第二項之
    規定減輕其刑。並依刑法第七十一條規定，先加重後減輕。
    被告就其所犯事實欄二、(一)之犯行，於員警尚未發覺之際，
    即向員警自首而接受裁判，為對於未發覺之罪自首而受裁判
    ，均依刑法第六十二條前段規定，減輕其刑，並依刑法第七
    十一條規定，先加重後減輕之。爰審酌被告犯罪之動機、目
    的、手段，被害人所受之損失，及被告犯罪後坦承犯行，態
    度良好等一切情狀，各量處如主文所示之刑，所處拘役部分
    ，如易科罰金，以新臺幣壹仟元折算壹日，並就所處徒刑部
    分定其應執行刑，以資懲儆。
據上論斷，應依刑事訴訟法第二百七十三條之一第一項、第二百
九十九條第一項前段、第三百十條之二、第四百五十四條，刑法
三百零六條第一項、第三百二十條第一項、第二十八條、第三百
二十一條第二項、第一項第二款、第四十七條第一項、第六十二
條前段、第二十五條第二項、第四十一條第一項前段、第二項、
第五十一條第五款前段，判決如主文。
本案經檢察官乙○○到庭執行職務。
中    華    民    國    95    年     12    月    11    日
                    刑事第二庭  法  官  徐文瑞
以上正本證明與原本無異。
如不服本判決，應於判決送達後十日內向本院提出上訴狀（應附
繕本）。
                                書記官  李佩珊
中    華    民    國    95    年    12    月    12    日
附錄法條：
中華民國刑法第320條
意圖為自己或第三人不法之所有，而竊取他人之動產者，為竊盜
罪，處 5 年以下有期徒刑、拘役或 5 百元以下罰金。
意圖為自己或第三人不法之利益，而竊佔他人之不動產者，依前
項之規定處斷。
前二項之未遂犯罰之。
中華民國刑法第321條
犯竊盜罪而有左列情形之一者，處 6 月以上、 5 年以下有期徒
刑：
  一  於夜間侵入住宅或有人居住之建築物、船艦或隱匿其內而
      犯之者。
  二  毀越門扇、牆垣或其他安全設備而犯之者。
  三  攜帶兇器而犯之者。
  四  結夥三人以上而犯之者。
  五  乘火災、水災或其他災害之際而犯之者。
  六  在車站或埠頭而犯之者。
前項之未遂犯罰之。


司法院資訊處製作；財團法人民間司法改革基金會備份。
